臺灣高等法院刑事判決　　　　　　　　96年度上易字第1089號
上　訴　人　臺灣板橋地方法院檢察署檢察官
被　　　告　甲○○
　　　　　　　　　　（另案於臺灣臺北看守所羈押中）
選任辯護人　馬金生律師
上列上訴人因被告竊盜等案件，不服臺灣板橋地方法院95年度易
字第2177號，中華民國96年2月15日第一審判決（起訴案號：臺
灣板橋地方法院檢察署95年度偵字第22633號），提起上訴，本
院判決如下：
    主  文
原判決撤銷。
甲○○共同無故侵入他人住宅，累犯，處有期徒刑參月，減刑為
有期徒刑壹月又拾伍日。又共同毀越門扇、攜帶兇器而犯竊盜罪
，累犯，處有期徒刑拾月，減刑為有期徒刑伍月。應執行有期徒
刑陸月，如易科罰金，以新臺幣壹仟元折算壹日。扣案老虎鉗、
尖嘴鉗、開鎖工具、一字起子、拔釘器、扳手各壹支及黑色手套
貳隻、白色手套壹隻與藍色側背包壹只均沒收。
    事  實
一、甲○○前因違反懲治盜匪條例案件，經臺灣桃園地方法院以
    八十八年度訴字第一一二五號判處有期徒刑三年八月確定，
    於民國九十二年三月六日因假釋期滿未經撤銷假釋而視為執
    行完畢。又因竊盜案件，經臺灣桃園地方法院以九十三年度
    簡字第四五二號判處有期刑三月確定，於九十四年三月十五
    日以易科罰金執行完畢。復同因竊盜案件，經臺灣桃園地方
    法院以九十四年度桃簡字第二三九七號判處有期刑四月確定
    ，於九十五年五月十日以易科罰金執行完畢（以上於本件構
    成累犯）。又於九十五年五月至六月期間因連續竊盜案件經
    警查獲後，由臺灣桃園地方法院以九十五年度易字第一二八
    四號判處有期刑八月確定，尚未執行。
二、甲○○因需款孔急，乃與楊誌誠（業已先行審結）基於意圖
    為自己不法所有之共同犯意聯絡，於九十五年九月七日十三
    時五十分許，分持楊誌誠所有客觀上足供兇器使用之老虎鉗
    、尖嘴鉗、開鎖工具、一字起子、拔釘器、扳手各乙支與黑
    色手套二隻、白色手套乙隻及藍色側背包乙只，至乙○○位
    於臺北縣永和市○○路○段一二六巷二八號二樓之住宅，由
    楊誌誠在旁警戒，甲○○則以上開工具破壞門鎖後，再一同
    侵入屋內，竊取乙○○所有如附表所示之物，得手後即行逃
    逸並變賣部分贓物，甲○○分得其中之現金部分，餘則歸楊
    誌誠，楊誌誠並將其中所竊得之女用玉鐲及皮夾交予不知情
    之郭佩容使用（郭佩容業由檢察官另為不起訴處分）。嗣於
    九十五年九月二十六日十八時十五分許，為警在臺北市○○
    區○○街三四巷一號前盤查時查獲楊誌誠，並在楊誌誠身上
    扣得老虎鉗、尖嘴鉗、開鎖工具、一字起子、拔釘器、扳手
    各乙支及黑色手套二隻、白色手套乙隻與藍色側背包乙只，
    經其供承上開竊盜犯行及另有共犯甲○○等情，復帶同警至
    其位於臺北縣永和市○○路○段二六巷十八號地下室住處內
    ，扣得乙○○失竊之BENQ行動電話乙具、G-PLUS行動電話乙
    具、男用手錶二支、女用手錶二支、翻譯機乙台、舊新台幣
    紙鈔十張、女用玉鐲乙只、男用皮夾乙只、玉珮乙只、耳環
    十只、女用戒指二只、女用墜子三只、男用袖扣二只及男用
    領帶夾乙只等而查獲。復於同日二十三時許，郭佩容前往臺
    北市保安警察大隊第三中隊探視楊誌誠時，在郭佩容身上扣
    得乙○○所有之女用玉鐲及皮夾等物。
三、案經乙○○訴由臺北市政府警察局中正第二分局移送臺灣板
    橋地方法院檢察署檢察官偵查起訴。
    理  由
一、上揭犯罪事實，業據被告甲○○自白不諱，核與告訴人乙○
    ○於警詢與偵查中所為關於遭人侵入住宅行竊情節之指訴、
    共同被告楊誌誠於警詢、偵查及原審審理時所為之供述、證
    人郭佩容於警詢與偵查中所為關於在其身上扣獲之贓物係共
    同被告楊誌誠所贈之證述均為合致，並有贓物認領保管單乙
    紙為證，堪信其前開自白應與事實相符。此外，復有卷附贓
    證物相片、監視錄影器翻攝相片與扣案老虎鉗、尖嘴鉗、開
    鎖工具、一字起子、拔釘器、扳手各乙支及黑色手套二隻、
    白色手套乙隻與藍色側背包乙只等可為佐據，本件事證已臻
    明確，被告如事實欄所載之犯行堪為認定，應予依法論科。
二、查被告行竊攜帶之老虎鉗、尖嘴鉗、開鎖工具、一字起子、
    拔釘器、扳手各乙支等物，均係金屬材質，如以之攻擊人體
    ，客觀上顯足以造成相當之傷害，堪認具殺傷力而足供兇器
    之使用。
三、核被告所為，係犯刑法第三百零六條第一項之無故侵入他人
    住宅罪，及同法第三百二十一條第一項第二款、第三款之毀
    越門扇攜帶兇器竊盜罪。其與楊誌誠就上開二罪有犯意之聯
    絡與行為之分擔，為共同正犯。被告前因違反懲治盜匪條例
    案件，經臺灣桃園地方法院以八十八年度訴字第一一二五號
    判處有期徒刑三年八月確定，於九十二年三月六日因假釋期
    滿未經撤銷假釋而視為執行完畢；又因竊盜案件，經臺灣桃
    園地方法院以九十三年度簡字第四五二號判處有期刑三月確
    定，於九十四年三月十五日以易科罰金執行完畢；復同因竊
    盜案件，經臺灣桃園地方法院以九十四年度桃簡字第二三九
    七號判處有期刑四月確定，於九十五年五月十日以易科罰金
    執行完畢，此有本院被告前案紀錄表附卷足參，其於有期徒
    刑執行完畢後五年以內故意再犯本件最重本刑為有期徒刑以
    上之罪，為累犯，應依刑法第四十七條之規定加重其刑。其
    所犯上開二罪間，犯意各別，行為互殊，罪名有異，應予分
    論併罰。公訴人循被害人之請求提起上訴，指摘原審量刑過
    輕，經核並無理由，惟其犯罪係在中華民國96年4月24日以
    前，合於中華民國九十六年罪犯減刑條例第二條第一項第三
    款減刑之規定，原審未及適用，尚有未洽，應由本院撤銷改
    判，爰審酌被告有多次犯罪紀錄，有本院被告前案紀錄表存
    卷可據，素行不佳，因個人所需驟起盜心，動機可議，且於
    前所犯竊盜案件尚未判決之際又再度違犯，顯未因其竊盜犯
    行遭警查獲而生自省警惕之心，而無悛悔之意，惡性匪淺，
    其竊得物品之價值亦非微，且以侵入住宅等方式為之，危害
    非輕，惟於偵審中能坦承犯行，犯罪後並賠償被害人乙○○
    新台幣五萬元達成和解（有和解書可憑）等一切情狀，分別
    量處如主文第二項所示之刑，並均予減刑暨定其應執行之刑
    及諭知易科罰金之折算標準。
四、扣案老虎鉗、尖嘴鉗、開鎖工具、一字起子、拔釘器、扳手
    各乙支及黑色手套二隻、白色手套乙隻與藍色側背包乙只等
    物，均係共同正犯楊誌誠所有供其本件犯罪使用之物，此經
    被告及楊誌誠均供述明確在卷，應依刑法第三十八條第一項
    第二款之規定併為沒收之諭知。
據上論斷，應依刑事訴訟法第369條第1項前段、第364條、第299
條第1項前段，刑法第28條、第306條第1項、第321條第1項第2款
、第3款、第47條第1項、第51條第5款、第38條第1項第2款、第
41條第1項前段，中華民國96年罪犯減刑條例第2條第1項第3款，
第7條、第9條，判決如主文。
本案經檢察官賴俊雄到庭執行職務。
中　　華　　民　　國　　96　　年　　8 　　月　　29　　日
 　　　　　       刑事第十六庭審判長法　官　葉騰瑞
                                    法　官　楊貴雄
                                    法　官　莊明彰
以上正本證明與原本無異。
不得上訴。
                                    書記官  周素秋
中　　華　　民　　國　　96　　年　　8 　　月　　29　　日
附錄：本案論罪科刑法條全文
中華民國刑法第306條
（侵入住居罪）
無故侵入他人住宅、建築物或附連圍繞之土地或船艦者，處 1 年
以下有期徒刑、拘役或 3 百元以下罰金。
無故隱匿其內，或受退去之要求而仍留滯者，亦同。
中華民國刑法第321條
（加重竊盜罪）
犯竊盜罪而有左列情形之一者，處 6 月以上、 5 年以下有期徒
刑：
一  於夜間侵入住宅或有人居住之建築物、船艦或隱匿其內而犯
之者。
二  毀越門扇、牆垣或其他安全設備而犯之者。
三  攜帶兇器而犯之者。
四  結夥三人以上而犯之者。
五  乘火災、水災或其他災害之際而犯之者。
六  在車站或埠頭而犯之者。
前項之未遂犯罰之。
